【裁判字號】    92,毒抗,124
【裁判日期】    920310
【裁判案由】    毒品危害防制條例
【裁判全文】
臺灣高等法院刑事裁定                            九十二年度毒抗字第一二四號
    抗  告  人  甲○○
    即  被  告
右抗告人因毒品危害防制條例案件，不服臺灣臺北地方法院中華民國九十二年一月二
十八日裁定（臺灣臺北地方法院檢察署九十二年聲觀字第七號、九十二年毒偵字第
二八七九號），提起抗告，本院裁定如左：
    主  文
抗告駁回。
    理  由
一、本件抗告意旨略以：抗告人究竟於何時在何地以何種方式施用安非他命，並未據
    原裁定敘明，抗告人被查獲時身上並無安非他命，原裁定認被告持有安非他命有
    證據理由矛盾之違法，扣案尿液雖驗有安非他命陽性反應，但檢察官告知無毒品
    反應，抗告人願再採尿送驗，原送驗尿液顯非抗告人所有或有採尿或送驗錯誤情
    形，請撤銷原裁定等語。
二、原審裁定以：「(一)、聲請意旨略以：被告甲○○曾犯施用毒品案件而送觀察、勒
    戒後，經認已無繼續施用毒品傾向，乃獲臺灣臺北地方法院檢察署檢察官於民國
    （下同）九十年三月七日以八十九年度毒偵字第三四五七號予以不起訴處分。嗣
    被告另於九十年七月六日凌晨二時許（原審裁定誤為二時許，應予更正為零時四
    十七分）前九十六小時（應係七十二小時，詳後述）（原審裁定誤繕，本院認為
    應係九十六小時，原審裁定誤繕應予更正）內某時，施用第二級毒品安非他命，
    嗣因持有安非他命（係持有大麻，原審裁定誤為安非他命，應予更正）在臺北市
    大安區○○○路○段二七０號前被警查獲，經採尿送驗結果，復呈第二級毒品甲
    基安非他命陽性反應，因認被告有施用第二級毒品犯行，爰依毒品危害防制條例
    第二十條第一項及觀察勒戒處分執行條例第三條第一項規定，聲請裁定將被告送
    勒戒處所觀察、勒戒等語。(二)、按甲基安非他命係屬毒品危害防制條例第二條第
    一項第二款所稱之第二級毒品，是以觸犯毒品危害防制條例第十條之施用第二級
    毒品罪者，檢察官應先向法院聲請裁定將被告送勒戒處所觀察、勒戒，毒品危害
    防制條例第二十條第一項、觀察勒戒處分執行條例第三條第一項、第二項定有明
    文。(三)、經查：（一）被告以前僅有一次因施用毒品而送觀察、勒戒之刑案紀錄
    ，有被告之臺灣高等法院被告全國前案紀錄表一份，附於本院刑事卷宗可憑；（
    二）被告雖於檢察官偵查中否認有何在聲請意旨所載時、地施用毒品等語，嗣警
    採取被告尿液後，經本院於九十年度易字第一六七二號刑事案件審理中，另送法
    務部調查局、臺灣檢驗科技股份有限公司，二度鑑驗結果，均呈第二級毒品甲基
    安非他命陽性反應，有法務部調查局、臺灣檢驗科技股份有限公司所出具之濫用
    藥物尿液檢驗報告各一份，附於偵查卷宗可佐（分見臺灣臺北地方法院檢察署九
    十一年度毒偵字第二八七九號偵查卷宗第八、十一頁等二份鑑驗報告），依照前
    揭說明，應認被告在聲請意旨所載時地，確有施用第二級毒品甲基安非他命犯行
    無訛。本件事證明確，被告施用毒品犯行，堪以認定。(四)、經核聲請意旨洵屬有
    據，爰依毒品危害防制條例第二十條第一項、觀察勒戒處分執行條例第三條第一
    項，裁定甲○○施用第二級毒品，應送勒戒處所觀察、勒戒」。
三、經查：
(一)、抗告人即被告甲○○於九十年七月五日，因持有大麻（原審裁定誤為第二級毒品
    安非他命，應予更正）在臺北市大安區○○○路○段二七０號前被警查獲，再同
    年七月六日凌晨零時（原審裁定誤為二時許，應予更正）四十七分，經警製作筆
    錄（卷附警訊筆錄）採尿送驗結果，呈第二級毒品甲基安非他命陽性反應，該檢
    驗係原審法院於九十年度易字第一六七二號被告甲○○刑事案件審理中，另送法
    務部調查局、臺灣檢驗科技股份有限公司，二度鑑驗結果，均呈第二級毒品甲基
    安非他命陽性反應，有法務部調查局、臺灣檢驗科技股份有限公司所出具之濫用
    藥物尿液檢驗報告各一份，附於偵查卷宗可佐（分見臺灣臺北地方法院檢察署九
    十一年度毒偵字第二八七九號偵查卷宗第八、十一頁等二份鑑驗報告），而該二
    鑑定機關初驗以ＥＩＡ即螢光偏極免疫分析法檢驗，確認檢驗以ＧＣ／ＭＳ氣相
    層析質譜儀分析法檢驗結果均呈安非他命陽性反應。查氣相層析質譜儀乃目前就
    藥物篩檢結果必須進一步確認時所常採用之確認方式，因此在良好操作條件之下
    ，以氣相層析質譜儀做藥物及其代謝物之定性及定量分析，幾乎不會有偽陽性反
    應，是上開檢驗報告應可採認，而無必要再如抗告人聲請之再取與案發時間無關
    之被告尿液送鑑定。至於聲請人所陳檢察官告知被告之尿液無毒品反應等情，查
    卷附被告被查獲時，警方初次送驗之尿液鑑定報告，係由台北市立療養院僅以螢
    光偏極免疫分析法檢驗，而該項檢驗方法因係初驗且不精確，且為法院審理此類
    案件已經確認之事實，是雖無毒品反應，亦不足為被告有利認定，且因再送法務
    部調查局、臺灣檢驗科技股份有限公司確認檢驗以ＧＣ／ＭＳ氣相層析質譜儀分
    析法檢驗結果均呈安非他命陽性反應，是自應以精密確認之檢驗結果為準。至於
    被告之尿液係被告親自封緘，業據被告於警訊陳明，而送驗過程均由原審法院調
    取送驗，則抗告意旨所稱送驗過程發生錯誤情事，尚非可取。而依據卷附行政院
    衛生署藥物食品檢驗局八十一年二月八日醫藥檢壹字第一一五六號函所載，安
    非他命經口服投與後約百分之七十於二十四小時內自尿中排出，約百分之九十於
    九十六小時自尿中排出，是抗告人即被告甲○○有於九十年七月六日凌晨零時（
    原審裁定誤為二時許，應予更正）四十七分，經警製作筆錄採尿前，約九十六小
    時（原審裁定誤繕為七十二小時應予更正），在不詳地點吸用安非他命甚明，至
    於被告係以何種方法吸用安非他命，並無礙其吸用安非他命犯行之認定，是抗告
    意旨稱應調查吸用安非他命之方法與地點，亦不可取。則原法院依上開事證與規
    定，裁定抗告人即被告甲○○施用第二級毒品安非他命，應送勒戒處所觀察、勒
    戒，縱有上開誤繕應更正之處，但就認定被告吸用安非他命之事實與適用法律部
    分，並無不當。抗告人即被告抗告意旨否認吸用安非他命，指摘原裁定不當為無
    理由，應予駁回。
四、據上論斷，應依刑事訴訟法第四百十二條，裁定如主文。
中      華      民      國      九十二      年    三    月      十      日
                              臺灣高等法院刑事第七庭
                                  審判長法  官  吳  啟  民
                                        法  官  林  瑞  斌
                                        法  官  施  俊  堯
右正本證明與原本無異。
不得再抗告。
                                        書記官  陳  彥  蕖
中      華      民      國      九十二      年    三    月      十      日


司法院資訊處製作；財團法人民間司法改革基金會備份。
